ACORDAO-COMPLETO-2353078

ACÓRDÃO DE RELAÇÃO

ACÓRDÃO DE RELAÇÃO 2990/2019 ATA 13/2019 - SEGUNDA CÂMARA

Acórdão 2990/2019-TCU-Segunda Câmara
VISTOS, relacionados e discutidos estes autos de Admissão, de servidores da empresa estatal Cobra Tecnologia S.A., encaminhados a este Tribunal na forma dos arts. 2º, caput e inciso II, e 4º, caput, da Instrução Normativa - TCU 78/2018. 
Considerando que no caso das admissões de André Ricardo Lima Capetini, Claudio Roberto Cabral e Edeclecio Santos de Oliveira, tendo em vista a exoneração dos empregados, cumpre concluir que cessaram os efeitos financeiros e, portanto, o exame dos respectivos atos poderá ser considerado prejudicado por perda de objeto, com fulcro no art. 260, § 5º, do Regimento Interno do TCU. 
Considerando que às admissões de Anderson Carlos Menezes, Orlando Marley Filho, Pedro Pinto Alves e Rozemilton Lima da Silva foi possível constatar que não ocupam, atualmente, mais de um cargo público. Por conseguinte, cabe proposta para que os respectivos atos sejam considerados legais. 
Considerando que quanto aos atos de Maercio Mamedes da Silva, Ozana Maria Alves de Oliveira e Wagner Luís da Silva acumulam os cargos de docentes com ofícios de natureza técnica na Cobra Tecnologia S.A.. Como não se constatou incompatibilidade de horários entre os citados vínculos, cumpre propor a legalid ade dos respectivos atos da admissão.
Considerando o parecer do Ministério Público junto a este Tribunal; 
ACORDAM os Ministros do Tribunal de Contas da União, diante das razões expostas pelo Relator, com fulcro nos arts. 1º, inciso V, e 39, inciso I, ambos da Lei 8.443, de 16 de julho de 1992, c/c os 1º, inciso VIII; 17, II; 62, III; 137, IV; 143, II e 260, do RI/TCU, em:
a) considerar prejudicados, por perda de objeto, os exames de mérito dos atos de admissão de André Ricardo Lima Capetini, Claudio Roberto Cabral e Edeclecio Santos de Oliveira, tendo em vista a exoneração dos referidos interessados e o exaurimento dos efeitos financeiros, com fulcro no art. 260, § 5º, do Regimento Interno do TCU; e 
b) considerar legais e conceder os registros dos demais atos de admissão constantes neste processo.
1. Processo TC-Processo 030.365/2017-1 (ATOS DE ADMISSÃO) 
1.1. Interessados: Anderson Carlos Menezes (XXX.430.207-XX) ; Andre Ricardo Lima Capetini (XXX.597.167-XX) ; Claudio Roberto Cabral (XXX.361.348-XX) ; Edeclecio Santos de Oliveira (XXX.196.204-XX) ; Maercio Mamedes da Silva (XXX.673.384-XX) ; Orlando Marley Filho (XXX.614.371-XX) ; Ozana Maria Alves de Oliveira (XXX.587.547-XX) ; Pedro Pinto Alves (XXX.848.824-XX) ; Rozemilton Lima da Silva (XXX.266.272-XX) ; Wagner Luis da Silva (XXX.080.008-XX) 
1.2. Órgão/Entidade: Cobra Tecnologia S.A.
1.3. Relator: Ministro Raimundo Carreiro
1.4. Representante do Ministério Público: Procuradora-Geral Cristina Machado da Costa e Silva
1.5. Unidade Técnica: Secretaria de Fiscalização de Pessoal (SEFIP) .
1.6. Representação legal: não há.
1.7. Determinações/Recomendações/Orientações: não há.

Segunda Câmara

Cobra Tecnologia S.A.

Anderson Carlos Menezes (XXX.430.207-XX); Andre Ricardo Lima Capetini (XXX.597.167-XX); Claudio Roberto Cabral (XXX.361.348-XX); Edeclecio Santos de Oliveira (XXX.196.204-XX); Maercio Mamedes da Silva (XXX.673.384-XX); Orlando Marley Filho (XXX.614.371-XX); Ozana Maria Alves de Oliveira (XXX.587.547-XX); Pedro Pinto Alves (XXX.848.824-XX); Rozemilton Lima da Silva (XXX.266.272-XX); Wagner Luis da Silva (XXX.080.008-XX)

RAIMUNDO CARREIRO

não há.

ATOS DE ADMISSÃO (ADS)

Secretaria de Fiscalização de Pessoal (SEFIP).